臺灣高雄地方法院刑事判決　　　　　　 100年度侵訴字第57號
公　訴　人　臺灣高雄地方法院檢察署檢察官
被　　　告　0000-0000Z
　　　　　　 （真實姓名、年籍及住所均詳卷）
指定辯護人　本院公設辯護人蘇鴻吉
上列被告因妨害性自主罪案件，經檢察官提起公訴（99年度偵字
第7123號），本院判決如下：
    主  文
0000-0000Z對未滿十四歲女子犯強制猥褻罪，處有期徒刑伍年。
其他被訴部分無罪。
    事  實
一、0000-0000Z（真實姓名、年籍詳卷）係未滿14歲之0000-000
    0女子（民國88年出生，真實姓名、年籍詳卷，下稱甲女）
    之祖父，二人屬家庭暴力防治法第3條所定之家庭成員關係
    。緣甲女之親生父母離異，且甲女之父須至外地工作，故甲
    女自就讀幼稚園起即與0000-0000Z、祖母0000-0000B（真實
    姓名、年籍詳卷，下稱乙女）、叔叔0000-0000A（真實姓名
    、年籍詳卷，下稱丁叔）同住於高雄縣○○鄉某住處（現改
    制為高雄市○○區，詳細地址詳卷），甲女、乙女同住於該
    住處3樓某房間，丁叔則與其妻兒住於3樓另一房間，0000
    -0000Z則1人居住在該住處4樓某房間，甲女並自94年9月起
    入學就讀某某國小一年級，於96年9月起就讀國小三年級。
二、詎0000-0000Z明知就讀國小三年級之甲女係年僅9 歲之女童
    ，對性事、男女性器不同等均矇懂不知，竟基於對未滿14歲
    女子強制猥褻之犯意，於97年6 月間某日晚上10時許（起訴
    書誤載為96年6 月，應予更正），趁乙女外出前往宜蘭而獨
    留甲女1 人在3 樓房間之際，先悄聲進入甲女之房間，脫掉
    斯時尚未入眠之甲女褲子、內褲及自身褲子，復不顧甲女之
    反對，以其性器官摩擦甲女之陰部外面直至射精在體外，以
    此違反甲女意願之方式強制猥褻甲女1 次得逞。
三、嗣後0000-0000Z為免東窗事發而不時給予甲女零錢花用，甲
    女亦因0000-0000Z上開行為後身心受創而有行為偏差，之後
    於98年7 、8 月間某日，乙女再度外出自宜蘭返家後發現甲
    女之書包內有「來摸我的小ㄐㄧㄐㄧ（生殖器），我會很舒
    服」字樣之字條及現金新臺幣（下同）500 元而察覺有異，
    經質問甲女並揚言要帶甲女前往婦產科檢查後，甲女方道出
    前揭遭0000-0000Z強制猥褻之情事，因而查悉上情。
四、案經高雄縣政府（現改制為高雄市政府）警察局移送臺灣高
    雄地方法院檢察署檢察官偵查起訴。
    理  由
壹、證據能力部分：
一、按鑑定之經過及其結果，應命鑑定人以言詞或書面報告，刑
    事訴訟法第206 條第1 項定有明文。次按法院或檢察官得囑
    託醫院、學校或其他相當之機關、團體為鑑定，或審查他人
    之鑑定，並準用第203 條至第206 條之1 規定，刑事訴訟法
    第208 條第1 項亦有明文。本件卷附高雄市立凱旋醫院（下
    稱凱旋醫院）精神鑑定書（參偵一卷第28～33頁），係檢察
    官囑託凱旋醫院為鑑定，依法自有證據能力。
二、次按被告以外之人（包括證人、鑑定人、告訴人、被害人及
    共同被告等）於偵查中向檢察官所為陳述，除顯有不可信之
    情況者外，得為證據，刑事訴訟法第159 條之1 第2 項定有
    明文。本件證人即被害人甲女於檢察官偵查中之證述（因未
    滿16歲毋庸具結）、證人乙女、丁叔於檢察官偵查中具結後
    所為之證述，並未曾提及檢察官在偵查時有不法取供之情形
    ，亦無證據足以證明上開證人之陳述有何顯不可信之情況，
    復於本院審理時均給予被告0000-0000Z對質詰問之機會，足
    認上開證人於偵查中向檢察官所為之陳述，應具有證據能力
    。
三、再按被告以外之人於審判外之陳述雖不符刑事訴訟法第159
    條之1 至之4 等4 條之規定，而經當事人於審判程序同意作
    為證據，法院審酌該言詞陳述或書面陳述作成時之情況，認
    為適當者，得為證據。刑事訴訟法第159 條之5 第1 項定有
    明文。查證人即被害人甲女、乙女、丁叔於警詢時之證述及
    本判決後述所引用文書形式之供述證據，其性質雖屬傳聞證
    據，且當事人均已知上述證據乃傳聞證據，於本院審理時均
    同意作為證據（參本院一卷第17頁），本院審酌上開證人於
    警詢陳述當時之原因、過程、內容、功能等外在環境加以觀
    察，足認上開證人警詢陳述係出於真意之信用性獲得確切保
    障，而有可信之特別情況，另文書形式之供述證據部分，無
    證據證明此等證據有何遭變造或偽造情事，認為以之作為本
    件論証之證據，均與待證事實具有關聯性，作為本案之證據
    亦屬適當，揆諸前開規定，上開證據均具有證據能力。
貳、認定被告有罪部分所憑之證據及理由：
一、訊據被告0000-0000Z（下稱被告）矢口否認有何對未滿14歲
    之甲女為強制猥褻之犯行，辯稱：甲女係其孫女，其不可能
    對甲女強制猥褻，本件係甲女遭乙女狂打後，甲女害怕又遭
    乙女毆打，方對其為不實之指證，故其並無對甲女強制猥褻
    云云。經查：
  (一)被告係甲女之祖父，甲女因親生父母離異，且甲女之父須至
    外地工作，故甲女自就讀幼稚園起即與被告、乙女、丁叔同
    住在高雄市○○區某處（詳址詳卷，下稱上開○○住處），
    甲女、乙女同住於該住處3 樓某房間，丁叔則與其妻兒住於
    3 樓另一房間，被告則1 人居住在該住處4 樓某房間，甲女
    並自94年9 月起入學就讀某某國小一年級，於96年9 月起就
    讀國小三年級之事實，業據證人即被害人甲女、證人乙女、
    丁叔於警詢、偵查中證述明確，並有甲女輔導資料紀錄表在
    卷可證（參本院彌封卷），且為被告所不爭執，是此部分之
    事實，堪以認定。
  (二)又被告明知斯時就讀國小三年級之甲女係年方9 歲之女童，
    仍於97年6 月間某日晚上10時許，趁乙女外出前往宜蘭而獨
    留甲女1 人在上開住處3 樓房間之際，先悄聲進入甲女之房
    間，脫掉斯時尚未入眠之甲女褲子、內褲及自身褲子，復不
    顧甲女反對，再以其性器官摩擦甲女之陰部外面直至射精在
    體外之事實，業據證人甲女於警詢時證稱：被告第1 次將其
    小雞雞（生殖器）放入其小雞雞（生殖器）是在其三年級快
    放暑假前之6 月間晚上10點左右，當天乙女不在，被告先躺
    到其身旁，再脫掉其褲子、內褲，將其小雞雞放到其小雞雞
    內，其覺得會痛不舒服，就叫被告不要弄了，其知道被告該
    次有黏黏稠稠的東西流出來等語（參警卷第9 ～10頁）；復
    於偵查中證稱：被告有用雞雞碰其尿尿的地方，時間好像在
    國小三、四年級，當時乙女不在，其有跟被告說不要，但被
    告還是一直要，後來被告上廁所的地方有黏黏的東西跑出來
    ，被告叫其去洗掉等語明確（參偵一卷第6 、38頁）。
  (三)按被害人之指訴，係以使被告受刑事追訴為目的，其指訴是
    否與事實相符，仍應調查其他證據，以資審認，即須藉由補
    強證據之存在，以增強或擔保被害人陳述之證明力（最高法
    院87年度台上字第2176號判決意旨參照）；又性侵害案件具
    有隱密性，蒐證不易，鑒於此類型案件其直接證據取得之困
    難性及被害人之特殊性，性侵害防治法第15條復明定一定關
    係之人得於偵查、審判中陪同在場及陳述意見。此之陪同人
    ，除與被害人具有親屬關係者外，尚包括法律社會工作者之
    社工人員、輔導人員、醫師及心理師等專業人士在內，因此
    ，社工或輔導人員就其所介入輔導個案經過之直接觀察及以
    個人實際經驗為基礎所為之書面或言詞陳述，即屬於見聞經
    過之證人性質，而醫療或心理衛生人員針對被害人於治療過
    程中所產生之與待證事實相關之反應或身心狀況（如有無罹
    患創傷後壓力症候群或相關精神、心理疾病）所提出之意見
    ，或以其經驗及訓練就通案之背景資訊陳述專業意見，以供
    法院參佐，則為鑑定證人或鑑定人身分。凡此，均屬與被害
    人陳述不具同一性之獨立法定證據方法，而得供為判斷被害
    人陳述憑信性之補強證據（最高法院99年度台上字第6305號
    判決意旨參照）。準此，本件被告於上開時、地，對未滿14
    歲之甲女為強制猥褻行為，固據證人甲女於警詢、偵查中指
    述歷歷，然揆諸前開判決意旨，仍應調查其他補強證據，以
    證明被害人陳述確有相當之真實性，而為通常一般人均不致
    有所懷疑，始得據為有罪之認定。茲分述如下：
    1.查本件性侵害事件爆發之始末，乃於98年7 、8 月間某日
      ，乙女再度外出自宜蘭返家時，發現甲女之書包內有「來
      摸我的小ㄐㄧㄐㄧ，我會很舒服」字樣之字條及現金500
      元因而察覺有異，經質問甲女並揚言要帶甲女前往婦產科
      檢查後，甲女方道出上開遭被告強制猥褻等情事一節，業
      據證人乙女於警詢、偵查、本院審理時證稱：約在甲女國
      小四、五年級的時候，某次其檢查甲女書包居然發現寫有
      「來摸我的小ㄐㄧㄐㄧ，我會很舒服」字樣之紙條，以及
      500 元鈔票，想起補習班老師曾向其表示甲女平常愛裝大
      姊頭請同學吃東西，且甲女晚上睡覺時會用手撫摸性器等
      舉動，就起疑心而厲聲質問甲女，一開始甲女都不講，其
      就處罰、毆打甲女，並揚言要帶甲女前往婦產科，甲女方
      道出前揭遭被告強制猥褻之情事，其知道後很生氣就與被
      告吵架，並於隔天帶甲女去婦產科檢查等語（參本院二卷
      第44～46、55頁），核與證人丁叔於偵查、本院審理時證
      稱：某次乙女從宜蘭回來時，發現甲女書寫猥褻文字的紙
      條，甲女後來說是遭被告強制猥褻，事情才爆發，那時應
      該是甲女國小四年級升國小五年級之暑假，之後其見被告
      與乙女一直為此事吵架，就建議乙女帶甲女去婦產科檢查
      等語相符（參偵一卷第15～16頁，本院二卷第73～74頁）
      ，並有○○○婦產科98年8月14日初診病人問卷表附卷可
      考（參偵一卷第43頁），足堪採信。
    2.按我國國小女童，多半於11、12歲起進入所謂之「青春期
      」，其外在表徵為出現月經、胸部發育等第二性徵，內在
      表徵則為心理對異性、性器、性事產生好奇。本件證人甲
      女於98年12月30日前往高雄長庚醫院驗傷時，尚無初次月
      經等情，有該醫院受理疑似性侵害事件驗傷診斷書附卷可
      憑（參偵卷彌封袋），且觀之甲女不管對男女性器均以「
      小ㄐㄧㄐㄧ」等語形容，顯見斯時年方9 、10歲之甲女，
      不僅身體並未發育而達對性事好奇之年齡，亦不知男女性
      器之不同，對性事更是懵懂不知，故倘非親身經歷，衡情
      甲女尚無從證述「被告以小雞雞觸碰其小雞雞而流出黏稠
      東西」等語及書寫「來摸我的小ㄐㄧㄐㄧ，我會很舒服」
      等字語之可能；再佐以乙女、丁叔平常均有處罰甲女之行
      為，但被告卻不曾打過甲女等情，業據證人乙女、丁叔於
      偵查中證述明確（參偵一卷第11、15頁），並有上開輔導
      資料紀錄表在卷可查（參本院彌封卷），足徵被告與甲女
      之祖孫間，並無特殊之過節仇怨，另觀諸前揭案發始末，
      乃起因於乙女無意間看見甲女書包中藏有書寫「來摸我的
      小ㄐㄧㄐㄧ，我會很舒服」等語之字條及現金500 元，經
      質問、處罰甲女及揚言帶去婦產科檢查後，甲女方道出前
      揭遭被告強制猥褻之情事，益見本案之揭露，係在被動、
      偶然突發之狀況，並非甲女或乙女事先所布局，若非乙女
      恰巧看見甲女所寫之上開紙條，此案根本無人知曉，亦不
      會曝光，故甲女、乙女實無故意陷害被告之動機及必要，
      由上足證甲女證述被告有對其為上開強制猥褻行為等語，
      誠屬可信，並有乙女、丁叔上開證述之案發始末等補強證
      據足資擔保其證述之憑信。
    3.另檢察官於偵查中將甲女送凱旋醫院為心理衡鑑，其鑑定
      結果略以：因案主（即甲女）當時並不知道案阿公（即
      被告）那樣的行為是違法的，且甲女父母離異，有被案阿
      媽（即乙女）照顧的需求，使得甲女無法及時表達當時的
      狀況，而甲女之語意理解及表達能力尚可，其描述於邏輯
      及時序亦未有明顯矛盾之處，所述之情境未脫離現實，依
      照其能力和事件的狀況，甲女所陳述之內容尚具可信性；
      被告運用與甲女獨處的情境及親子權威角色而性侵，因
      甲女對相關性侵害防治的知識不足，又擔心挨罵、說出來
      別人不相信及害怕等情形而未說，且又是被自己熟識的人
      傷害，可能會造成甲女安全感及信任感的瓦解；甲女被
      性侵害後所呈現之狀況，會害怕自己一個人睡，尤其當知
      道乙女要出去不在家時，就會害怕被告進房間，會睡不好
      ，對性侵這件事表示沒辦法接受，認為還是讓他忘記好了
      ，但另一方面卻也在意乙女為此事而遭其他家人的指責，
      處在相當矛盾的心理狀態，心理壓力大，有經驗再現及想
      逃避相關情境的情形，具有心理創傷的特徵，目前程度上
      雖未符合「創傷後壓力疾患（P.T.S.D ）」而屬非典型「
      P.T.S.D 」，但不排除過去曾經達到「P.T.S.D 」的診斷
      標準。有凱旋醫院99年10月28日高市凱醫成字第09900075
      00號精神鑑定書附卷可參（見偵一卷第26～34頁），是依
      上開精神鑑定書，足徵甲女之陳述尚具可信性，且因被告
      上開強制猥褻行為而有心理創傷，雖因時間久遠而使創傷
      感覺有所緩解，然仍屬非典型「創傷後壓力疾患」，揆諸
      前開說明，此精神心理專業人員於提供協助過程中之見聞
      及意見，亦足作為甲女上開證述為真實之補強證據。
    4.綜上所述，本件證人甲女證述上開遭被告強制猥褻之行為
      ，不僅有前開客觀情狀堪可憑信，且有乙女、丁叔證述之
      案發始末及精神心理專業人員所提供之專業意見等補強證
      據為佐，應可信實而得採為本件有罪判決之依據，被告空
      言辯稱：從未對甲女強制猥褻，是乙女指使甲女為不實指
      控云云，被告之辯護人辯稱：本案甲女之指證有瑕疵，且
      無補強證據云云，均不足採，從而，被告有於上開時、地
      ，以其性器摩擦甲女陰部外面直至射精等行為，應可認定
      。
  (四)至證人甲女於本院審理時雖翻異前詞，改證稱：被告未曾對
    其為強制猥褻行為，其係因遭乙女毆打方為不實之指控，紙
    條上的文字及警詢、偵查中之證詞，都是其觀看色請小說、
    漫畫所學得云云。惟按告訴人、證人之陳述有部分前後不符
    ，或相互間有所歧異時，究竟何者為可採，法院仍得本其自
    由心證予以斟酌，非謂一有不符或矛盾，即應認其全部均為
    不可採信（最高法院74年台上字第1599號判例意旨參照）。
    本件證人於100 年8 月4 日前來本院作證前，因遭乙女懷疑
    與被告有不正當之接觸，而遭乙女綑綁、毆打並導致下巴受
    傷一節，業據證人甲女於本院審理時證述在卷（參本院二卷
    第26頁），並有本院公務電話紀錄在卷可稽（詳本院彌封卷
    ），參諸上開精神鑑定書之鑑定意見：「甲女對性侵這件事
    表示沒辦法接受，認為還是讓他忘記好了，但另一方面卻也
    在意乙女為此事而遭其他家人的指責，處在相當矛盾的心理
    狀態，心理壓力大。」等語，且證人丁叔於本院審理時亦證
    稱：乙女平常雖然會管教甲女，但只要涉及本案就會打甲女
    打得很嚴重等語（參本院二卷第71頁），顯見甲女於事發後
    心理壓力極大，一方面只想忘記遭被告性侵之不愉快，另一
    方面又擔心乙女因此事與被告吵架或與家人失和，甚至遭情
    緒失控之乙女毆打，故甲女心中之矛盾可見一斑，其誤認只
    要翻異前詞使官司落幕，將不再遭乙女毆打，實非難想像；
    惟無論如何，本件被告有上開強制猥褻甲女之行為，已據本
    院認定如前，並詳細勾稽證人甲女於警詢、偵查中之證述如
    何可信以及有何補強證據足以佐證；再觀之證人甲女係用「
    小ㄐㄧㄐㄧ」形容男女之性器，以「黏黏稠稠的東西」形容
    男性之精液，此絕非由成人所撰寫之色情漫畫、小說所使用
    之文字，倒似不懂性事、且語文、字彙了解均有限之孩童常
    用之語言，蓋成人之情色作家又豈有分辨不清男女之性器，
    猶刻意以「小ㄐㄧㄐㄧ」等童稚之字彙形容男女性器之可能
    ？益徵證人甲女於本院審理時所證稱：上開指控之用語係其
    觀看色情小說、漫畫所學得云云，顯與事實不合，毋寧是為
    迴護被告所設之詞，難以憑取，本院自無從以之為被告有利
    之認定。
  (五)按稱性交者，謂非基於正當目的所為之下列性侵入行為：一
    、以性器進入他人之性器... 之行為。」刑法第10條第5 項
    第1 款定有明文；次按「猥褻」者，係指性交行為以外，足
    以刺激或滿足性慾，並引起普通一般人羞恥或厭惡感而侵害
    性的道德感情，有礙於社會風化之一切色情行為而言。又刑
    法妨害性自主章節所稱之其他違反其（被害人）意願之方法
    ，參諸最高法院97年度第5 次刑事庭會議決議一之意旨，應
    係指該條所列舉之強暴、脅迫、恐嚇、催眠術以外，其他一
    切違反被害人意願之方法，妨害被害人之意思自由者而言。
    本件甲女之處女膜完整、陰道無感染，僅大腿有瘀青等情，
    有○○○婦產科初診病人問卷表、高雄長庚醫院受理疑似性
    侵害事件驗傷診斷書附卷可按（參偵卷彌封袋），是甲女雖
    證述「被告有將小雞雞機放入其小雞雞內」等語，然此應係
    不懂性事而表達能力有限之甲女將被告以性器摩擦甲女性器
    之舉動，誤認為係被告將性器「放入」其陰道內所致，本諸
    「罪疑唯輕」原則，自難認被告有何以其性器「進入」甲女
    之性器之動作，被告上開所為核屬性交行為以外，足以刺激
    、滿足性慾之「猥褻」行為至明。另被告係成年男子，甲女
    案發時則為9歲之女童，於1人獨處之夜晚突遭被告侵入房間
    而動手脫去褲子、內褲，想必心理相當恐慌，亦無力為任何
    抵抗，此觀之上開精神鑑定書以及甲女僅能口頭說「不要」
    而無從為其他抵抗之行為可明，且依甲女斯時智識、發育情
    況，對性事尚矇懂無知，自無同意被告為此猥褻行為之可能
    ，故被告利用與甲女獨處的情境及具有體力優勢等情況，以
    其性器摩擦甲女陰部外面直至射精，自屬以違反甲女意願之
    方式而強制猥褻甲女無訛。
  (六)至於本案發生之時間，起訴書固認為係於96年6 月間；惟稽
    之證人甲女於最初警詢時之證述：被告第1 次以小雞雞放入
    其小雞雞係在國小三年級快放暑假前（約96年6 月）等語（
    參警卷第9 頁），考量一般義務教育之學生，對案發時之年
    份（如民國、西元）或因不在意、或學年度係跨越2 個年份
    而有所疏漏、誤記等情，所在多有，然對於其案發時之學齡
    （如國小幾年級下學期），則多半記憶深刻，故甲女證述上
    開遭被告強制猥褻之時點，毋寧應以其所述之學齡即國小三
    年級快放暑假前之證述為準，方與真實相合；而甲女於94年
    9 月起入學就讀國小一年級，於96年9 月起至97年6 月就讀
    國小三年級，期間無晚讀、留級等情，亦據證人甲女於本院
    審理時證述綦詳（參本院二卷第32頁），並有上開輔導資料
    紀錄表附卷可參，故本件案發時間即甲女國小三年級快放暑
    假前之時間點，應為97年6 月無訛。從而，起訴書認本案發
    生之時間，係96年6 月間某日，尚有誤會，應予更正。
  (七)綜上所述，本件事證明確，被告所辯均不足採，其上開對未
    滿14歲之甲女強制猥褻之犯行，堪以認定。
二、論罪科刑：
  (一)查本件被害人甲女係88年出生，有其年籍資料在卷可稽，於
    被告對甲女為上開強制猥褻行為時，係未滿14歲之女子，而
    本件被告既係甲女之祖父，平常又常接送甲女上、下學，對
    甲女係未滿14歲之女子一節，自無不知之理；又被告係以前
    揭違反甲女意願之方式強制猥褻甲女等情，亦據本院說明如
    上，故核被告所為，係犯刑法第224 條之1 、第222 條第1
    項第2 款之對未滿14歲女子犯強制猥褻罪。按家庭暴力防治
    法所稱之「家庭暴力」者，為家庭成員間實施身體或精神上
    不法侵害之行為；而該法所稱之「家庭暴力罪」者，謂家庭
    成員間故意實施家庭暴力行為而成立其他法律所規定之犯罪
    ，家庭暴力防治法第2 條第1 款、第2 款分別定有明文。查
    被告與被害人甲女係祖父與孫女之關係，且案發時均同住一
    處，是被告與甲女係屬家庭暴力防治法第3 條第2 款、第3
    款所定之家庭成員關係，被告上開對甲女為強制猥褻之行為
    ，係犯刑法對未滿14歲之女子犯強制猥褻罪，已如上述，亦
    屬家庭暴力防治法第2 條第1 款所稱之家庭暴力行為，而構
    成該法第2 條第2 款所稱之家庭暴力罪，惟因家庭暴力防治
    法對於家庭暴力罪並無科處刑罰之規定，自應依刑法上開規
    定論科。又被告雖係對未滿14歲之甲女犯加重強制猥褻罪，
    惟上開所犯之罪，均已係針對被害人之年齡特設之處罰規定
    ，自無庸再依兒童及少年福利法第70條第1 項前段之規定加
    重其刑，附此敘明。
  (二)爰審酌被告身為甲女之祖父，理應疼愛、保護父母離異亟需
    親情溫暖之甲女，然被告為滿足一己之私慾，竟罔顧倫常，
    以上開方式強制猥褻年方9 歲之甲女，造成甲女身心受創，
    對自身之安全感及他人之信任感全然瓦解，並罹有非典型創
    傷後壓力疾患，影響日後感情、婚姻及其他親密關係之建立
    ，有上開精神鑑定書在卷可按，顯見被告惡性實屬重大，所
    為嚴重戕害甲女身心健康，對甲女人格發展造成莫大陰影，
    量刑自不宜從寬，復於犯後猶矢口否認犯行，並指稱甲女係
    受乙女之指使方為不實之指控，難見其有何悔意，及其動機
    、手段、無前科素行等一切情狀，量處如主文所示之刑，以
    示懲儆。
、被告無罪部分：
一、公訴意旨另以：被告於94年2 月至4 月間某日晚間9 時許，
    明知甲女當時係就讀小學一年級未滿7 歲之女子，竟基於對
    未滿14歲以下女子強制猥褻之犯意，在其上開○○住處，趁
    乙女外出而甲女獨自躺在房間床上尚未入眠之際，違反甲女
    之意願，徒手隔著甲女衣褲撫摸甲女之陰部，以此方式對甲
    女強制猥褻得逞，因認被告此部分涉犯刑法第224 條之1 加
    重強制猥褻罪嫌云云。
二、按犯罪事實應依證據認定之，無證據不得認定犯罪事實；不
    能證明被告犯罪者，應諭知無罪之判決，刑事訴訟法第154
    條第2 項、第301 條第1 項分別定有明文。又檢察官就被告
    犯罪事實應負舉證責任，並指出證明之方法，因此檢察官對
    於起訴之犯罪事實，應負提出證據及說服之實質舉證責任，
    倘所提出之證據不足為被告有罪之積極證明，或其指出證明
    之方法，無從說服法院以形成被告有罪之心證，基於無罪推
    定之原則，自應為被告無罪判決之諭知，最高法院92年度臺
    上字第128 號判例可資參照。
三、公訴意旨認被告涉有上開罪嫌，無非係以證人甲女之指述、
    書寫之筆記及凱旋醫院鑑定書等為其論據。惟按被害人就被
    害經過之陳述，除須無瑕疵可指外，仍應調查其他補強證據
    以擔保其指證、陳述確有相當之真實性，而為通常一般人均
    不致有所懷疑者，始得採為論罪科刑之依據，此為本判決論
    罪科刑之一貫見解。經查：
  (一)證人甲女於警詢時證稱：被告在一年級下學期某日晚上9 時
    乙女不在時，趁其熟睡之際隔著褲子撫摸其小雞雞（即性器
    ）等語（參警卷第7 ～8 頁）；復於偵查中證稱：第一次被
    告是怎麼摸其尿尿的地方，時間太久已不太有印象，之後發
    生什麼事，也想不起來等語（參偵一卷第6 頁），是甲女之
    供詞或因時間久遠、記憶模糊已有前後不相吻合之處，仍應
    視有無其他補強證據以資佐證。
  (二)公訴意旨雖舉甲女所書寫之筆記為證，然甲女上開筆記紙，
    乃甲女所書寫，性質上仍屬甲女之供述，本難認係獨立於甲
    女供詞外之補強證據；且觀諸上開筆記紙所載文字：「我讀
    一年級的時候，乙女不在家，我在睡午覺，被告就開門把我
    的褲子脫掉，還有把他的褲子脫掉，就跟我做禽獸不如的事
    ，從一年級到四年級，只要乙女不在家，被告就跟我做禽獸
    不如的事」等語，此不僅與甲女上開證述於一年級下學期晚
    上，隔著褲子撫摸其性器之證詞有別，且在新刑法採行一罪
    一罰，要求應明確區別、載明各個犯罪之時間、地點、方式
    之立法意旨下，亦難認上開對時間、地點、行為均含糊其詞
    之筆記紙內容，足以作為被告有公訴意旨所載之強制猥褻犯
    行之佐證。
  (三)至於公訴人所舉凱旋醫院99年10月28日之精神鑑定書，僅能
    證明甲女曾遭被告性侵害並因而罹患非典型創傷後壓力疾患
    ，惟尚無法直接證明被告除於事實欄二所載時、地對甲女強
    制猥褻之行為外，另有於94年2 至4 月間，在上開○○區住
    處強制猥褻甲女之舉；此外，公訴人復未提出相當之證據證
    明被告有此部分對被害人甲女為加重強制猥褻之犯行，本院
    亦查無其他確切證據足以證明被告有此部分犯行，自難僅依
    甲女此部分片面無佐證、記憶模糊而前後不一之指訴，遽為
    被告不利之認定。
四、綜上所述，本件公訴意旨認被告於上開時、地，另有對未滿
    14歲女子強制猥褻犯嫌所憑之證據，尚無從說服本院達於通
    常一般之人均不致有所懷疑，而得確信其為真實之程度，即
    難據以為被告不利之認定，而屬不能證明被告犯罪，爰依前
    開之說明，自應為被告此部分無罪之諭知。
據上論斷，應依刑事訴訟法第299 條第1 項前段、第301 條第1
項，家庭暴力防治法第2 條第2 款，刑法第224 條之1 、第222
條第1 項第2 款，判決如主文。
本案經檢察官陳登燦到庭執行職務。
中    華    民    國   100    年    10    月    27    日
                  刑事第十五庭  審判長法  官  莊珮君
                                      法  官  沈宗興  
                                      法  官  王俊彥
如不服本判決應於收受本判決後10日內向本院提出上訴書狀，其
未敘述上訴理由者，並得於提起上訴後10日內向本院補提理由書
狀（均須按他造當事人之人數附繕本）「切勿逕送上級法院」。
中    華    民    國   100    年    10    月    28    日
                                      書記官  黃園芳  
附錄本案論罪法條：
中華民國刑法第224 條之1
（加重強制猥褻罪）
犯前條之罪（強制猥褻罪）而有第222 條第1 項各款情形之一者
，處3 年以上10年以下有期徒刑。
中華民國刑法第222 條
（加重強制性交罪）
犯前條之罪而有下列情形之一者，處7 年以上有期徒刑：
二、對未滿十四歲之男女犯之者。